臺灣花蓮地方法院刑事判決　　　　　　　 99年度易字第215號
公　訴　人　臺灣花蓮地方法院檢察署檢察官
被　　　告　何雅鈞
選任辯護人　吳明益律師
上列被告因恐嚇取財案件，經檢察官提起公訴（99年度偵字第25
19號），本院判決如下：
    主  文
何雅鈞無罪。
    理  由
一、公訴意旨略以：被告何雅鈞於民國99年5 月12日下午3 時30
    分許前某時（起訴記載之99年5 月12日下午3 時30分許，應
    為警方查獲時間），以其子前於99年5 月2 日，在花蓮縣玉
    里鎮○○路○段66號飲料店購買之飲料4 杯內均有蟲隻為由
    ，除已向媒體投訴外，仍意圖為自己不法之所有，向告訴人
    即該飲料店店長陳世宗恫稱：如無誠意，便要向財團法人中
    華民國消費者文教基金會（以下簡稱消基會）投訴等語，要
    求含有蟲隻之飲料須每杯賠償新台幣（下同）3,600 元，總
    計1 萬4,400 元，使告訴人生畏懼，憂慮商譽受損，乃報警
    處理，嗣被告受告訴人通知而前往收取款項時，為警當場查
    獲而未遂等情，因認被告涉犯刑法第346 條第3 項、第1 項
    之恐嚇取財未遂罪嫌云云（另經公訴人以被告業已收取款項
    為由，當庭更正起訴法條為刑法第346 條第1 項恐嚇取財既
    遂罪，參本院卷第201 至202 頁）。
二、按犯罪事實應依證據認定之，無證據不得認定犯罪事實；不
    能證明被告犯罪者，應諭知無罪之判決，刑事訴訟法第 154
    條第2 項、同法第301 條第1 項前段分別定有明文。而事實
    之認定，應憑證據，如未能發現相當證據，或證據不足以證
    明，自不能以推測或擬制之方法，為裁判基礎；且認定不利
    於被告之事實須依積極證據，苟積極證據不足為不利於被告
    事實之認定時，即應為有利於被告之認定；另認定犯罪事實
    所憑之證據，雖不以直接證據為限，間接證據亦包括在內，
    然而無論直接證據或間接證據，其為訴訟上之證明，須於通
    常一般之人均不致有所懷疑，而得確信其為真實之程度者，
    始得據為有罪之認定，倘其證明尚未達到此一程度，而有合
    理之懷疑存在而無從使事實審法院得有罪之確信時，即應由
    法院為諭知被告無罪之判決（最高法院30年上字第1831號、
    30年台上字第816 號、40年台上字第86號、76年台上字第49
    86號判例意旨參照）。又告訴人之指訴，本以使被告受刑事
    訴追為目的，故必其所述被告犯罪之情形無瑕疵可指，且就
    其他方面調查又與事實相符，方足採為對被告論罪科刑之依
    據；苟其所為攻擊之詞，尚有瑕疪，且經調查別無其他證據
    足證其指訴確與事實相符，則本於「罪證有疑、利於被告」
    之證據法則，即不得遽以告訴人片面之指訴，擷為認定被告
    犯罪之唯一事證（最高法院52年台上字第1300號、69年台上
    字第1531號判例意旨參照）。
三、證據能力部分：
（一）按被告以外之人，於審判外之言詞或書面陳述，除法律有
      規定者外，不得作為證據；又被告以外之人於檢察事務官
      、司法警察官或司法警察調查中所為之陳述，與審判中不
      符時，其先前之陳述具有較可信之特別情況，且為證明犯
      罪事實存否所必要者，得為證據，刑事訴訟法第159 條第
      1 項、第159 條之2 分別定有明文。是被告以外之人於司
      法警察（官）調查中所為之陳述，依刑事訴訟法第159 條
      第1 項規定，係屬傳聞證據，原則上無證據能力，惟如該
      陳述與審判中不符時，其先前之陳述具有較可信之特別情
      況，且為證明犯罪事實存否所必要者，依同法第159 條之
      2 規定（即刑事訴訟法第159 條第1 項所指之「除法律有
      規定者外」），始例外認為有證據能力；如該陳述與審判
      中相符時，因該陳述並不符合刑事訴訟法第159 條之2 有
      關傳聞例外之規定，故不得作為認定本案犯罪事實有無之
      證據。此時，當以其於審判中之陳述作為證據。另所謂「
      前後陳述不符」之要件，應就前後階段之陳述進行整體判
      斷，以決定其間是否具有實質性差異。查證人陳世宗於警
      詢時，關於其所經營之飲料店於99年5月間出售飲料共4杯
      與被告之子侯佳辰及侯佳辰之友人張宜程，嗣經被告以飲
      料內有蟲隻為由，要求每杯賠償 3,600元，其唯恐商譽受
      損，報警處理後，通知被告取款，因而為警方查獲等過程
      所為之陳述，核與其於本院審理時所為之證詞相符。準此
      ，依前開說明，證人陳世宗警詢中之陳述，並不符合刑事
      訴訟法第159條之2有關傳聞例外之規定，不得作為認定本
      案犯罪事實有無之證據，並無證據能力。此時，當以其於
      審判中之證述作為證據。至該等證據之證明力，仍應由本
      院綜合全辯論意旨及調查證據所得，依法認定，詳後述。
（二）其餘本判決後述所引用之證據資料，其中傳聞證據部分，
      縱無刑事訴訟法第159 條之1 至第159 條之4 或其他規定
      之傳聞證據例外情形，亦因檢察官、辯護人及被告或同意
      可作為證據使用，或於本院言詞辯論終結前未聲明異議，
      依刑事訴訟法第159 條之5 第1 項、第2 項之規定，本院
      審酌該證據作成之情況，認為適當，應得為證據。
四、公訴意旨認被告涉有上開罪嫌，無非係以被告指摘飲料內有
    蟲隻之供述，以及告訴人之指訴等，資為論罪之依據（參本
    院卷第2 頁起訴書）。
五、訊據被告固坦承於99年5 月12日下午3 時30分許前，以告訴
    人所經營之飲料店販售與其子侯佳辰及子之友人張宜程之飲
    料4 杯內有蟲隻為由，要求告訴人賠償之事實，惟堅詞否認
    有何恐嚇取財犯行，辯稱：伊子交付購自告訴人飲料店之飲
    料與伊觀看，確有蟲隻在內，經告訴人公司人員表示無償提
    供飲料飲用1 週，並就摻有蟲隻之飲料，每杯賠償600 元，
    因伊子及張宜程不敢再飲用該店飲料，故將無償提供飲料部
    分折算為3,000 元，要求賠償共3,600 元，並無恐嚇取財之
    意等語（參本院卷第198 至200 頁），經查：
（一）告訴人雖指訴：伊係花蓮縣玉里鎮○○路○段66號飲料店
      店長，屬總公司之連鎖加盟店；報紙於99年5 月間報導店
      內飲料出現蟲隻，當時不知何人到店購買飲料，事後瞭解
      係2 名孩童購買每杯30元之不同茶飲共4 杯，均以不透明
      杯子盛裝，斯時伊非接洽及製作飲料之人。店內茶桶均有
      濾嘴可過濾茶渣，蟲隻無可能在杯內殘留。店員將茶飲倒
      入已添入冰塊之手搖杯，搖勻完成後，便使用自動封膜機
      封膜，過程中，應不會有蟲隻飛入，且經猛力搖晃，蟲體
      不致仍完整。售出飲料該日之下午，記者到店訪問蟲隻之
      事，伊甚覺不可思議，當日未見何人帶該4 杯飲料到店理
      論，自會害怕商譽受損，翌日即見報紙刊登關於蟲隻之報
      導。被告係與伊上司陳國征通電話，非撥打電話至伊店內
      ，相隔數日後，陳國征通知伊稱被告要前來取款，每杯飲
      料包3,600 元，共4 包，並提供被告所留電話號碼予伊，
      伊便撥打電話聯絡被告至店門口取款。李鴻益係總公司之
      員工，不知擔任何職務，伊未見過本人，事後經陳國征轉
      述，始知悉被告曾與李鴻益聯絡，然伊不知聯絡內容，亦
      不知除陳國征外，公司尚有何人與被告接洽，僅知上級指
      示要準備飲料，不知要準備多少以及提供多久時間，甚或
      可能提供1 個月期間；尚獲悉被告原要求之賠償金額較低
      ，其後則經提高。因經報紙報導伊店內售出之飲料含有蟲
      隻，且遭被告索賠每杯飲料3,600 元之賠償數額，擔心商
      譽受損，害怕日後被告需索無度，繼續恐嚇要求，亦恐怕
      其他人採取相同方式恐嚇。記者採訪時，曾提出蟲隻之照
      片，伊未見及實物，伊稱飲料內之蟲隻或係白蟻，因當日
      及前1 、2 日均下雨，花蓮縣玉里鎮到處可見白蟻，雖心
      中質疑或係消費者自行將蟲隻放入飲料，然基於服務心態
      ，當時未向記者如此表示。受訪當時不知記者將以此作為
      新聞加以報導，係經報紙刊出後方知悉，已損及商譽。報
      警時，伊向警方陳述被告已經向媒體投訴並經登報，又向
      伊稱如無誠意，要向消基會投訴，恐被告將此事效果擴大
      ，商譽更加受損，公司損失則無法估計云云（參本院卷第
      118 至135 頁）。
（二）然據證人侯佳辰於本院審理中證述：於99年5 月2 日上午
      ，曾與張宜程一同前往告訴人之飲料店購買奶茶4 杯，攜
      帶至同學父母經營販賣水餃、麵點之店內飲用，飲用半數
      後，於搖晃飲料杯之際，見杯緣附著蟲隻，遂開啟封膜並
      加以搖晃，因而發現更多蟲體，購買之4 杯飲料開啟後均
      見蟲隻，伊等甚感驚嚇，伊撥打電話聯絡母親即被告，母
      親前來處理時，伊等出示飲料杯與之觀看，母親尚曾撥打
      電話至消基會，然伊不清楚有無接通，其後則將飲料帶回
      拍照，法院卷第38至39、40頁所附飲料及蟲隻照片即當時
      所攝。因飲用含有蟲隻之飲料，感覺噁心，食不下咽，張
      宜程曾稱身體不適之情況更為嚴重。母親另有聯絡記者，
      記者隨即於1 小時後至家中採訪，伊曾受訪；採訪及拍照
      時，張宜程均不在場。母親曾詢問是否願意無償飲用飲料
      1 週，然伊因不敢再飲用而拒絕。母親或其他同學均未提
      及店家賠償事宜，僅知張宜程母親與伊母親曾經聯絡，然
      不知討論內容，均容由家長處理等語明確（參本院卷第18
      4 至190 、192 至193 頁）；核與證人張宜程於本院審理
      中證陳：於99年5 月2 日上午，與侯佳辰一同前往飲料店
      購買奶茶4 杯，每杯30元，共120 元，另2 杯則交由同學
      李怡婷、何偲婷等人飲用；嗣在李怡婷家人經營之麵店內
      ，侯佳辰於攪拌飲料之際，見及蟲隻，伊接著發現自己飲
      料杯中有相同蟲隻，另2 杯飲料亦然，均非活體，狀況如
      被告提出交付法院之照片所示。於99年5 月間，花蓮縣玉
      里鎮有大水螞蟻到處飛舞，然當時該麵店內未見蟲隻或白
      蟻飛動。侯佳辰見狀便撥打電話予被告，被告抵達該麵店
      ，觀看飲料杯內確有蟲隻後，當場使用行動電話撥打至消
      基會，然未接通，稱轉接語音信箱，不知被告有無拍攝飲
      料杯內存在蟲隻之情形，亦未受告知侯佳辰、被告或伊父
      母擬如何處理此事。曾將飲料內有蟲隻乙事告知父母，伊
      於晚間出現腹瀉反應，因已深夜，故未送醫，服用胃散使
      症狀緩解後，翌日便未就診。母親曾將伊腹瀉乙節轉知被
      告，侯佳辰亦曾對伊敘述食不下咽，胃口不佳。前經長輩
      詢問是否接受店家提供飲料無償飲用，並致贈若干金錢，
      因感到甚為噁心，已有陰影，擔心飲料中又出現蟲隻，故
      不願接受飲用飲料之提議；被告之後有告知擬向店家要求
      每杯飲料須賠償損失3,600 元等語相符（參本院卷第174
      至183 頁）。準此，姑不論告訴人店內出售交付侯佳辰、
      張宜程等人之飲料4 杯內有蟲隻之原因，係因該店店員未
      注意有蟲隻飛入飲料桶內，仍予分杯裝盛出售；抑或係在
      被告經侯佳辰、張宜程等人交付飲料杯供其查看之前，蟲
      隻自行飛入；甚或係在被告觀看該等飲料杯之前，經何人
      開啟飲料封膜後摻入，均堪認該等蟲隻當非被告自行放入
      ，作為向告訴人索賠之手段。
（三）再者，告訴人經記者採訪時確實表示：「（記者：那個飲
      料裡面有白蟻，你們認為是不是有哪一個環節有問題？）
      我們衛生方面應該是沒有這種問題啦，我是怕說因為那種
      東西會爬嘛，可能就是在我們沒有注意到的情況之下，爬
      到杯子裡面還是怎麼樣，那可能我們沒有注意到，那這部
      分可能是看怎麼來處理，我們把它負責這樣子」、「（記
      者：那對於消費者說她打算投訴消基會，然後希望不要有
      下一個人買到白蟻奶茶，那你會對消費者負責嗎？）那當
      然、當然，就是說，造成她的困擾，非常抱歉」；告訴人
      另於記者撥打行動電話聯絡被告，並將行動電話轉交告訴
      人，使告訴人得與被告直接對話時，向被告表示：「消費
      者找我嘛... 這個問題我是想說，親自跟你解釋這個問題
      啦，然後表達我們的歉意這樣，然後想說為這個事情負責
      到底這樣子... 這個問題我們感到抱歉這樣子，想跟你負
      責一下... 還是電話再跟你聯絡，我們私底下再聯絡？（
      被告：還是你先跟那個，交給那個記者一下）」，業經本
      院勘驗在案（參本院卷第49、142 至143 、147 頁勘驗筆
      錄及告訴人被告通話時之照片）；則被告見子向其表示前
      向告訴人店內購得之飲料存在蟲隻，並經告訴人婉轉承認
      在衛生方面可能存有疏失，願意負責，其因此要求賠償，
      容屬當然。雖其就每杯約30元之飲料認為必須賠償3,600
      元，又於與告訴人公司人員商議之際，稱「那個小朋友（
      應指張宜程）是有上吐下瀉啦，是有去看醫生啦」（參本
      院卷第58頁背面勘驗筆錄），然張宜程確有腹瀉反應，並
      經其家長將此事轉知被告，業據證人張宜程證述如前，則
      被告或誤認、或未查張宜程除腹瀉外，是否另有嘔吐情狀
      ，以及究有無就醫，即逕向告訴人公司人員表示張宜程因
      上吐下瀉就醫，衡情難認屬故為過份、嚴重之誇大、渲染
      。且經勘驗該次被告與告訴人公司人員之對話內容，告訴
      人公司人員稱：「（被告：我昨天跟另一個受害者的家長
      講... 那家長說他也不敢再喝你們的飲料... 他說我們都
      不敢再喝你們的飲料... 因為這也是受害者家屬，我必須
      徵求他們的意見，那昨天我也跟他們講了這樣子）嗯...
      昨天不是1 個600 塊」、「（被告：我有跟小朋友，就是
      爭取1個，要包個紅給小朋友壓壓驚，因為他們說都有1個
      陰影這樣子，他說多少，我說 600這樣子，他說你們的誠
      意600塊，會不會太離譜了）那你們覺得要多少？」、「
      （被告：他說飲料我們也不要了...小朋友就是你們1個就
      包個3,600 給那個小朋友就好了，飲料也不要了，他們都
      有個陰影，不敢再喝飲料了）嗯」、「（被告：... 飲料
      他們都不敢再喝了，因為昨天我有把我們談的事情跟另外
      一個受害者的家長講... 是這樣子，比較嚴重，所以我必
      須徵求他的意見...昨天是沒有考慮到他們，不好意思...
      ）... 我看怎麼樣再跟你聯絡好不好？」，足見被告與告
      訴人公司人員確曾合意以 600元之金額以及無償提供飲料
      等條件作為賠償，並經告訴人公司轉知告訴人（此部分詳
      前引告訴人之證詞），堪認被告所辯此節並非無稽。又侯
      佳辰、張宜程確經徵詢意見，然均表示無意願接受無償飲
      用飲料乙節，業經證人侯佳辰、張宜程證陳如上；是被告
      認為經應允之飲料部分，因其子及張宜程咸無意接受，因
      張宜程身體出現較為不適之狀況，故與張宜程之家長討論
      後，以其家長意見為宗，認為 600元之金額過低，就無償
      提供飲料部分希望悉數改以金錢賠償，不過就原與告訴人
      公司人員就賠償項目達成合意之內容，以其主觀上認為仍
      屬相當之條件，向告訴人公司人員提議更換、替代，要難
      謂有何不法所有之意圖。
（四）尤其食品、飲料衛生，攸關人體健康，後續可能之影響、
      損害，如醫療費用之支出、因飲用含有蟲隻之飲料導致心
      理陰影之精神上損害等，顯非原食品、飲料之售價範圍所
      得涵蓋，且實際上損害之擴大及影響範圍，泰半非經法定
      程序調查、審認，尚無法確定。佐諸現今消費者意識提升
      ，食品、飲料業者因產出飲食過程中之衛生品管程序上出
      現問題、瑕疵，經消費者索賠數十倍、甚或數百倍者有之
      ，消費者因此向媒體或消基會揭露、申訴之相關報導更係
      屢見不鮮，客觀上被告主張每杯飲料之賠償金額為 3,600
      元，是否顯已逾越通常一般之人得以容忍之程度，饒非無
      疑。復依一般社會通念，連鎖事業擁有較龐大之經濟實力
      ，以商譽取信消費者，消費者概會期待、信賴其在飲料產
      出過程中能嚴格控管衛生、品質；加諸被告基於母親立場
      ，聽聞自己兒子身體不適，心理亦受到驚嚇，存有陰影，
      尚經告知兒子之友人張宜程身體不適之情形更行嚴重，出
      現腹瀉反應，而在其認為此肇因於告訴人店內製造之飲料
      含有蟲隻，具有非難性，應負擔相當責任之情形下，如非
      明顯、必然不相當，被告主觀上認為要求每杯飲料賠償3,
      600 元為合理，容難直指全屬無據。甚者，設若被告主觀
      上即出於不法所有之意圖，進而恫嚇告訴人，當不會將其
      出言要求每杯飲料必須賠償3,600 元之對話內容錄音存證
      （參本院卷第58至59頁勘驗筆錄），無異主動使自己犯行
      之證據曝光，益徵無論被告賠償金額之訴求在民事訴訟上
      是否悉數成立，均難遽認其必有不法所有之意圖。
（五）末經核諸前揭告訴人陳述所以心生畏懼之原因：1 、唯恐
      商譽受損；2 、倘被告再向消基會投訴，商譽受損程度或
      更嚴重；3 、若被告事後需索無度，繼續以此相脅；4 、
      他人見狀，恐採用相同方式恐嚇取財。然查，觀諸現存之
      事實、證據，並無從推認被告日後將以相同方式不斷要脅
      ，亦無相關證據佐證他人將仿效此模式取財，堪認上開原
      因3 及4 ，不過告訴人憑空所為之主觀猜測；尤以其中原
      因4 而言，要非被告個人所能操控，無從苛其必須為未來
      他人無從預見之行為擔負何刑責。況且，告訴人飲料店販
      售之飲料內發現蟲隻之事，隔日即為媒體報導，商譽已然
      受損；苟若被告有意藉此損害商譽之事恐嚇取財，斷不會
      逕向媒體揭露，大可儘先向店家索賠，如要求無果，再告
      以此項惡害為已足；否則，事經媒體披露，店家見商譽業
      已受損，不必然仍有所顧慮、憚忌，未必仍會為求保全而
      願按被告要求之數額賠償，質言之，被告甚可能因此失卻
      較有利之恐嚇取財手段。次觀之被告聽聞侯佳辰轉述飲用
      存有蟲隻之飲料後，隨即於同日中午12時35分許、同日中
      午12時36分許，撥打電話欲向消基會申訴，惟因轉接語音
      信箱而無果，隨即於同日聯絡記者，經記者到場後，於同
      日下午1 時24分許，復行撥打消基會電話，接通後為該基
      金會語音信箱留言：「... 春節假期從2 月至2 月21日期
      間。消基會將於2 月22日準時上班，不便之處，敬請見諒
      ..」；嗣由記者前往採訪告訴人，告訴人係經記者告知「
      對於消費者說她打算投訴消基會，然後希望不要有下一個
      人買到白蟻奶茶，那你會對消費者負責嗎」，顯非由被告
      以將投訴消基會作為取財手段之要脅；另經記者在現場撥
      打電話聯絡被告，並主動將電話轉由告訴人接聽，被告當
      時所以與告訴人通話，尚屬被動；且告訴人於電話中向被
      告表示歉意，並願負起責任，被告於該次通話中未有索賠
      或何項惡害通知之表示；嗣後被告與告訴人公司人員聯絡
      ，雖要求每杯飲料支付3,600 元賠償，然猶未告以倘不遂
      其意，將對告訴人及其公司施加如何之惡害等情，分別據
      證人侯佳辰、張宜程證述如前，並有通聯紀錄、網頁、本
      院勘驗筆錄可證（詳本院卷第149 頁所附關於消基會語音
      信箱之勘驗筆錄，以及第49、147 頁關於告訴人與被告之
      通話暨照片；另被告與告訴人公司人員要求將600 元及無
      償提供飲料，悉改為金錢賠償之對話，則參本院卷第58頁
      至第58頁背面之勘驗筆錄）；可知被告初即有意向消基會
      投訴，而該基金會設立宗旨本在於推廣消費者教育、增進
      消費者地位、保障消費者權益，係以接受消費者諮詢、受
      理消費者申訴等事務為己任；消費者每因消費糾紛向該基
      金會提出申訴，請求協助處理索賠事宜，並藉此申訴，透
      過消基會促請業者改善所提供消費之品質，本屬正當。而
      被告於未能與該基金會取得聯繫後，轉而訴諸媒體記者，
      然媒體是否報導、如何刊登記載、是否衡平，均非被告個
      人所能掌控；且告訴人經營飲料店，產出飲料販售與不特
      定之公眾，該等飲料衛生、品質之良窳，本屬可受且應受
      公評之事。被告早於索取賠償前，已有意告知上開基金會
      ，並早向記者揭發，並未以告訴人如不願意賠償，將向媒
      體、消基會等單位宣揚其店內製造之飲料含有蟲隻乙事為
      惡害加以恫嚇；佐之被告與告訴人公司人員要求飲料每杯
      賠償3,600 元之該次對話內容，以及被告與告訴人間透過
      記者取得聯繫之通話內容中，俱無相關惡害之通知，不能
      僅以告訴人主觀臆測之詞及其單一指述，而為不利於被告
      之認定。
（六）綜上所述，不能認定被告有何不法所有意圖，告訴人雖心
      生畏懼，然別無證據證明此起於被告對之作何惡害之通知
      。況且，縱然被告逕對之稱將向消基會或媒體揭露此事，
      其手段（將消費糾紛告知消基會或媒體）及目的（要求尚
      非顯不相當之賠償）俱屬合法，其間亦具有合理關聯，洵
      難與使用合法手段達成毫無相關之合法或違法目的之情形
      同視；故不能僅因店家唯恐商譽將因此受到影響，為弭平
      輿論、爭議，防止商譽受損程度一任擴大，而不甚情願地
      應允賠償，概認店家拒絕賠償之選擇性，以及其不願使產
      出之飲料受到公評、檢驗之自由，咸遭剝奪、壓制、嚇阻
      ，進而率指消費者要求賠償之舉，因可能損及店家商譽，
      即該當於刑法恐嚇取財、恐嚇或強制等罪。至公訴人認被
      告所為構成恐嚇取財既遂乙節，因被告行為非惟與恐嚇取
      財未遂、恐嚇或強制等罪之構成要件有間，業如前述，且
      告訴人係報警後始準備給付共1 萬4,400 元之賠償款項，
      顯為配合警方查獲而備款交付，並非基於受到被告恐嚇下
      所為，是不論該等款項是否置於被告實力支配之下，均無
      由論認被告恐嚇取財犯行屬既遂，附此說明。職是，檢察
      官所舉證據，無法使本院達於通常一般人均不致有所懷疑
      ，而得確信被告有恐嚇取財或恐嚇犯行；此外，復查無其
      他積極證據足認被告有檢察官所指之上述犯行，揆諸首揭
      說明，自應為被告無罪之諭知。
據上論斷，應依刑事訴訟法第301 條第1 項，判決如主文。
本案經檢察官陳鴻濤到庭執行職務。
中    華    民    國   100    年    3     月    31    日
                  刑事第四庭  審判長  法  官  陳月雯
                                      法  官  曹庭毓
                                      法  官  戴韻玲
以上正本證明與原本無異。
如不服本判決應於收受送達後10日內向本院提出上訴書狀，並應
敘述具體理由。其未敘述上訴理由者，應於上訴期間屆滿後20日
內向本院補提理由書(均須按他造當事人之人數附繕本)「切勿逕
送上級法院」。告訴人或被害人如對於本判決不服者，應具備理
由請求檢察官上訴，其上訴期間之計算係以檢察官收受判決正本
之日期為準。
中    華    民    國   100    年    3     月    31    日
                                      書記官